臺灣高等法院臺南分院刑事判決
110年度上訴字第22號
上  訴  人  
即  被  告  闕裕國



選任辯護人  周于舜律師(法扶)
上列上訴人因毒品危害防制條例案件，不服臺灣臺南地方法院10
9年度訴字第979號中華民國109年9月30日第一審判決（起訴案號
：臺灣臺南地方檢察署109年度偵字第13035號），提起上訴，本
院判決如下：
    主  文
上訴駁回。
    事  實
一、闕裕國明知甲基安非他命屬毒品危害防制條例第2 條第2 項
    第2 款所列之第二級毒品，不得販賣，竟基於販賣第二級毒
    品甲基安非他命以營利之犯意，以未扣案之0000000000號行
    動電話門號作為聯絡工具，各於附表一編號1 至5 所示交易
    時間、交易地點，販賣第二級毒品甲基安非他命牟利（販賣
    對象、交易金額、交易方式均詳附表一所示）。
二、案經臺南市政府警察局刑事警察大隊移送臺灣臺南地方檢察
    署檢察官偵查起訴。
    理  由
壹、程序部分
　　就本判決所引用之傳聞證據，本件當事人均明示同意有證據
    能力（本院卷239頁），且於本院審理時，經逐一提示後，
    迄於言詞辯論終結前，未聲明異議，本院認該些證據做成之
    過程、內容均具備任意性、合法性，其陳述與本件待證事實
    具有關聯性，合於一般供述證據之採證基本條件，且證明力
    非明顯過低，以之作為證據，均屬適當，依刑事訴訟法第15
    9條之5第1項規定，皆有證據能力。
貳、實體方面
一、認定犯罪事實所憑之證據及理由
　  訊據被告闕裕國對於附表一所示販賣第二級毒品犯罪事實均
    坦承不諱，且有附表一備註欄所列證據附卷可稽；足見被告
    此部分自白與事實相符，應可採信。又被告於本院審理時，
    就其如附表一所示販賣毒品犯行，其獲利情形為何乙節，陳
    稱：僅從中賺吃的(本院卷248頁)等語，被告顯有營利意圖
    者甚明。另被告於原審審理時雖稱：其印象中就附表一編號
    2、5部分，各只收到交易毒品價金新臺幣（下同）1000元、
    4000元等語，然被告於警詢及原審準備程序均已供承其就附
    表一編號2、5部分，各已收訖2000元、4500元無誤等語（警
    卷27、29、35頁，原審卷144頁、146頁），核與附表一編號
    2、5所示販賣對象之證述相符，故原審認定被告就附表一編
    號2、5部分，各如附表一編號2、5「交易方式欄」所示各已
    收訖2000元、4500元之交易金額；至附表一編號4所示販賣
    對象雖證述有將交易毒品金額4000元支付被告，然被告就此
    部分堅稱：附表一編號4部分只有拿到2000元等語（原審卷
    第145頁），因有關價金是否已交付乙節僅有該部分販賣對
    象之證述而已，依「罪證有疑、利歸被告」之原則，原審認
    定被告就附表一編號4部分只有收到價金2000元，酌以被告
    於本院審理時對於原審上述認定不加爭執，且對於原審認定
    之犯罪事實為認罪之表示(本院卷239、248頁)，本院亦同此
    認定，併此敘明。從而，本件事證明確，被告前揭犯行，堪
    以認定，應依法論科。
二、論罪科刑
  ㈠按行為後法律有變更者，適用行為時之法律，但行為後之法
    律有利於行為人者，適用最有利於行為人之法律，刑法第2
    條第1項定有明文。查本件被告行為後，毒品危害防制條例
    第4條第2項規定業於109年1月15日修正公布，並於109年7月
    15日起施行。而修正前毒品危害防制條例第4條第2項之法定
    刑為「處無期徒刑或7年以上有期徒刑，得併科新臺幣1千萬
    元以下罰金。」，而修正後毒品危害防制條例第4條第2項之
    法定刑為：「處無期徒刑或10年以上有期徒刑，得併科新臺
    幣1千5百萬元以下罰金。」，將科處有期徒刑由7年以上，
    修正為10年以上，且罰金之上限從修正前之1千萬元提高至1
    千5百萬元；另毒品危害防制條例第17條第2項原規定「犯第
    4條至第8條之罪於偵查中及審判中均自白者，減輕其刑。」
    ，修正後之規定為「犯第4條至第8條之罪於偵查中及歷次審
    判中均自白者，減輕其刑。」，排除曾偵、審自白，但嗣後
    翻異前詞者，亦應以修正前規定有利於行為人，故依刑法第
    2條第1項前段規定，自應適用被告行為時即修正前毒品危害
    防制條例第4條第2項規定處罰；偵、審自白減輕其刑規定，
    亦應適用較有利之修正前同條例第17條第2項之規定。
  ㈡核被告闕裕國就附表一犯罪事實所為，各係犯附表一「適用
    法條」欄所列罪名。被告各於附表一所示販賣前持有第二級
    毒品甲基安非他命之低度行為，分別為販賣第二級毒品之高
    度行為所吸收，均不另論罪。被告於附表一編號1部分，雖
    於108年10月3日、同年月5日各交付毒品甲基安非他命予購
    毒者周明福，然其於同年月5日所為，係在補足同年月3日交
    易時所不足之毒品數量，堪認其此部分犯行，係基於同一犯
    意，在密接之時、地實施，各行為之獨立性極為薄弱，依一
    般社會健全觀念，難以強行分開，應包括於一行為予以評價
    ，應論以接續犯之單純一罪。被告所犯附表一編號1至5所示
    販賣第二級毒品罪，共計5罪，犯意各別，行為互殊，應予
    分論併罰。
  ㈢被告刑之加重事由
  1.被告前於（1）102年間，因施用毒品案件，經原審法院以10
    2年度簡字第1549號刑事簡易判決處有期徒刑6月。（2）於1
    02年間，因共同加重竊盜未遂罪，經原審以102年度易字第6
    34號判決處有期徒刑6月。（3）於102年間，因加重竊盜、
    共同加重竊盜罪，經原審法院以102年度訴字1272號判決處
    有期徒刑1年、10月（7罪）、10月，應執行有期徒刑3年2月
    （原審誤為3年7月，應予更正）確定。（4）於103年間，因
    恐嚇取財案件，經原審法院以103年度簡字第627號（原審誤
    為103年度偵字第627號）刑事簡易判決處有期徒刑4月。（5
    ）於103年間，因侵占案件，經原審以103年度易字第58號判
    決處有期徒刑4月，嗣經本院以103年度上易字第207號判決
    上訴駁回確定。（6）於103年間，因加重竊盜、竊盜案件，
    經原審法院以103年度易字第377號判決處有期徒刑10月、3
    月確定。（7）因違反台灣地區與大陸地區兩岸關係條例案
    件，經原審法院以104年度訴字第312號判處有期徒刑10月確
    定（原審判決漏載此部分，應予補充），上開（1）至（7）
    案件，經原審法院於105年2月4日以105年度聲字第282號裁
    定，定應執行有期徒刑4年10月確定（下稱甲案，刑期起算
    日為103年3月13日，指揮書執行完畢日期為107年8月22日）
    。
  2.被告另於（8）102年間，因施用毒品案件，經原審法院以10
    2年度簡字第2710號刑事簡易判決處有期徒刑6月。（9）於1
    02年間，因竊盜罪，經原審法院以102年度訴字第1272號判
    決處有期徒刑10月。（10）於103年間，因竊盜案件，經原
    審法院以103年度易字第377號判決處有期徒刑8月。（11）
    於103年間，因竊盜案件，經原審法院以103年度易字第982
    號判決處有期徒刑4月。上開（8）至（11）案件，經原審於
    103年11月24日以103年度聲字第2308號裁定，定應執行有期
    徒刑2年（下稱乙案，刑期起算日為107年8月23日起算）。
  3.被告就甲案、乙案接續執行，被告於108年1月25日(原審誤
    為108年11月27日)縮短刑期假釋出監，斯時被告就甲案已執
    行期滿完畢，有臺灣高等法院被告前案紀錄表在卷可查。參
    照最高法院103年度台上字第3500號刑事裁判意旨：「二以
    上徒刑之執行，除數罪併罰，在所裁定之執行刑尚未全部執
    行完畢以前，各罪之宣告刑均不發生執行完畢之問題外，如
    屬於接續執行經假釋者，應以假釋之日期為基準，限於原各
    得獨立執行之刑，均尚未執行期滿，始不發生一部分之罪已
    執行完畢問題。倘假釋時，其中一罪或數罪徒刑已執行期滿
    ，又於5年以內故意再犯有期徒刑以上之罪，仍成立累犯。
    至於執行機關將已執行期滿之罪之刑期與尚在執行之其餘之
    罪之刑期合併計算其假釋最低執行期間，係在分別執行（即
    接續執行）之情形下，為受刑人之利益，合併計算其假釋期
    間。惟假釋制度與累犯規定之功能、立法目的均有異，應分
    別觀察，自不能因假釋之計算方法，即推論業已執行期滿之
    徒刑，尚未執行完畢。上開情形，要與數罪併罰定其應執行
    刑者，因僅有一個執行刑，而無從分割，必待所定之應執行
    刑全部執行完畢，始為執行完畢不同」，自不因與接續執行
    之後案合併計算假釋最低執行期間，而影響前案之執行完畢
    之認定，是被告於前案執行完畢後，5年內再故意犯本案有
    期徒刑以上之附表一所示之罪，均為累犯。
  4.按刑法第47條第1項關於累犯加重本刑之規定，司法院釋字
    第775號解釋認「其不分情節，基於累犯者有其特別惡性及
    對刑罰反應力薄弱等立法理由，一律加重最低本刑，於不符
    合刑法第59條所定要件之情形下，致生行為人所受之刑罰超
    過其所應負擔罪責之個案，其人身自由因此遭受過苛之侵害
    部分，對人民受憲法第8條保障之人身自由所為限制，不符
    憲法罪刑相當原則，牴觸憲法第23條比例原則。於此範圍內
    ，有關機關應自本解釋公布之日起2年內，依本解釋意旨修
    正之。於修正前，為避免發生上述罪刑不相當之情形，法院
    就該個案應依本解釋意旨，裁量是否加重最低本刑」。上開
    解釋意旨，基於累犯因其具特別惡性及對刑罰反應力薄弱等
    加重其刑之立法理由，故認累犯加重其刑規定非全部違憲，
    而係僅在個案應量處最輕法定刑，卻無法適用刑法第59條在
    內減輕規定之情形，法院方有依本號解釋意旨裁量不予加重
    最低本刑之必要。至於行為人對刑罰反應薄弱與否，如其因
    前案入監服刑，經監禁矯治後仍再犯者，固可據此認其刑罰
    反應薄弱，符合累犯加重其刑之立法目的；但行為人縱所犯
    如前案為較輕或罪質不同之罪，實際亦已因前案而受刑事處
    罰，若於執行完畢後再犯，且所犯之後案又為重罪，可見行
    為人無視前案刑罰警惕，再犯情節更嚴重之後案，當亦可據
    以認定其刑罰反應薄弱，符合累犯加重其刑之立法目的。否
    則，如僅以前案為輕罪或罪質不同，即認不宜依累犯規定加
    重其刑，無視行為人再犯後案嚴重犯行所彰顯之惡性，應非
    事理之平。查本件被告前犯恐嚇取財、竊盜、施用毒品、侵
    占、違反大陸地區與台灣地區人民關係條例等罪，分別經法
    院先後定應執行刑(甲、乙兩案)，前述甲、乙兩案接續執行
    ，其中甲案於107年8月22日已執行完畢，其經執行完畢者，
    雖非重罪，且各罪與本件販賣毒品犯行，罪質不同，然被告
    前犯甲案各罪均為上述輕罪，其於該輕罪執行完畢近1年2月
    後，竟再犯本件法定刑為無期徒刑或7年以上有期徒刑之重
    罪，可見其對前案之刑罰反應薄弱。且被告於本案計有附表
    一所示5次販賣第二級毒品犯行，對社會安全所生之潛在危
    險不輕，犯罪具相當惡性，因此，由上述各情觀之，被告對
    刑罰反應應屬薄弱，且具相當惡性，並無不宜依累犯規定加
    重其刑之情事。被告以其前案均為輕罪，且與本案之罪質不
    同，認其雖構成累犯，但不應加重其刑，此部分辯解應不可
    採。
  ㈣被告刑之減輕事由
  1.被告有修正前毒品危害防制條例第17條第2項減輕其刑之適
    用
　　被告就附表一所示販賣第二級毒品犯行，於偵查及本院審理
    時自白明確，此有附表一備註欄所列被告供述筆錄可參，故
    附表一所示犯行均應依毒品危害防制條例第17條第2項規定
    減輕其刑，並先加後減之。
  2.被告無毒品危害防制條例第17條第1項規定之適用
　　被告雖稱其有向警方供出毒品來源「陳坤山」、「陳雅弦」
    ，應有毒品危害防制條例第17條第1項規定之適用，且就「
    陳雅弦」部分辯稱：本件員警職務告雖稱係因監聽查獲「楊
    雅弦」販賣毒品犯行，但依監聽譯文並無涉及雙方談論任何
    毒品的交易代號、暗號、金額等、故本件當係因在109年5月
    7日警詢主動向警方供出上游，因而查獲陳雅弦販賣第二級
    毒品，應有毒品危害防制條例第17條第1項規定之適用。惟
    查：
　⑴警方並未因被告供述而查獲其所稱之毒品上游「陳坤山」、
    「陳雅弦」，有附表二、附表四所示之函文在卷可查。
　⑵就是否因被告供述查獲毒品上游「陳雅弦」部分：
　　被告雖以前詞辯稱：員警係因被告供述查獲「陳雅弦」販賣
    第二級毒品云云。然查：
　①按犯毒品危害防制條例第17條第1項所稱「供出毒品來源，因
    而查獲其他正犯或共犯者」，係指被告供出毒品來源之有關
    資料，諸如前手、共犯之姓名、年籍、住居所或其他足資辨
    別之特徵等，使調查或偵查犯罪之公務員因而對之發動調查
    或偵查並破獲者而言。申言之，被告之「供出毒品來源」，
    與調查或偵查犯罪之公務員對之發動調查或偵查並進而破獲
    之間，論理上須具有先後且相當的因果關係，非謂被告一有
    「自白」、「指認」毒品來源之人，而破獲在後，即得依上
    開規定予以減刑。若被告供出毒品來源者之前，調查或偵查
    犯罪之公務員已有確切之證據，足以合理之懷疑被告所供販
    賣毒品來源之人，則嗣後之破獲與被告之「供出毒品來源」
    間，即欠缺先後且相當的因果關係，自不得適用上開規定予
    以減免其刑（最高法院102年度台上字第2336號判決意旨參
    照）。
　②依附表二至四所示之卷內函文內容，臺南市政府警察局刑事
    警察大隊，並非因被告供述而查獲「陳雅弦」販賣第二級毒
    品，而係在執行被告通訊監察期間，掌握「陳雅弦」販毒事
    證，聲請通訊監察查獲。本院就此再次函詢該警局，該警局
    詳細回覆稱：本案係秘密證人A1供出毒品來源為周明福，警
    方監聽周明福販賣安非他命案件期間，發現周明福向被告購
    買安非他命，並將該通話報請原審法院認可（108年10月23
    日南院武刑磐108聲監可字第000330號函）後，再聲請對被
    告持用之電話進行監聽，於監聽期間，得知被告向陳雅弦購
    買安非他命，並報經原審法院認可該通訊監察譯文列為證據
    （108年11月28日南院武刑凱108聲監可字第000361號函認可
    ），並向原審法院聲請通訊監察核發對陳雅弦之通訊監察書
    進行通訊監察後，方查獲陳雅弦販賣第一、二級毒品案，此
    有臺南市政府警察局刑事警察大隊110年1月25日南市警刑大
    偵六字第1100043099號函暨檢附之偵查佐職務報告、相關通
    訊監察資料在卷可查（本院卷191-211頁）。而被告首次供
    出其毒品來源為「陳雅弦」係在109年5月9日，員警至監所
    借訊時，在該次訊問時員警業已當場提示其與「陳雅弦」間
    108年11月13、14、15、17日之通訊監察譯文後，被告始供
    述其與陳雅弦間毒品交易之情形（警卷13-19頁）。由上述
    各情觀之，被告供出毒品來源前，員警業已對聲請法院認可
    對被告進行監聽期間所取得被告與「陳雅弦」間毒品交易對
    話為證據，且聲請對「陳雅弦」進行監聽，之後方提出被告
    與「陳雅弦」間疑似毒品交易之通訊監察譯文借訊被告確認
    ，被告始供出其與「陳雅弦」間毒品交易細節，足見被告供
    出毒品來源為「陳雅弦」前，員警業已合理懷疑「陳雅弦」
    有販賣安非他命予被告之犯行，並對之為通訊監察，依前述
    說明員警查獲「陳雅弦」與被告之「供出毒品來源」間，欠
    缺先後且相當的因果關係，自不得適用毒品危害防制條例第
    17條第1項規定減免其刑，被告此部分辯解，應不可採。
參、上訴說明
一、上訴駁回部分（罪刑）　　　　
　　原審以被告犯罪事證明確，依上開法文論罪科刑，並審酌毒
    品為國家嚴格查禁之違禁物，被告為前開販毒行為，助長毒
    品流通，所生危害匪淺，非但殘害人體身心健康，並導致施
    用毒品之人為購買毒品而觸犯刑典，間接危害社會治安，敗
    壞社會風氣，惟念及被告坦認全部犯行，態度並非不良，暨
    考量被告各次販毒所得金額等一切情狀，各量處如附表一編
    號1至5所示之刑，並定其應執行刑為有期徒刑4年2月。復認
    被告就附表一編號1至5所示販賣第二級毒品所得，共計1150
    0元，均未扣案，應依刑法第38條之1第1項、第3項規定宣告
    沒收，於全部或一部不能沒收時（本件販毒所得並無不宜執
    行沒收之情形），追徵之（因犯罪所得金額已屬確定，自毋
    庸記載追徵其價額）；並說明被告用以聯絡買賣毒品事宜之
    上開門號手機，本案並未扣得，被告復供稱該手機已滅失等
    語（原審卷195頁），被告又於108年11月23日起入監，堪認
    該聯繫販毒工具已滅失，故未宣告沒收。核其認事用法均無
    不合，量刑亦屬適當。
二、被告上訴以前開辯解主張原審判決未適用毒品危害防制條例
    第17條第1項規定減輕其刑，應有不當；且指摘原審判決之
    量刑與所定之應執行刑過重。惟查：
　㈠被告供出毒品來源前，員警業已對聲請法院認可對被告進行
    監聽期間所取得被告與「陳雅弦」間毒品交易對話為證據，
    且聲請對「陳雅弦」進行監聽，之後方提出被告與「陳雅弦
    」間疑似毒品交易之通訊監察譯文，並借訊另案執行中之被
    告確認，被告始供出其與「陳雅弦」間毒品交易細節，足見
    被告供出毒品來源為「陳雅弦」前，員警業已合理懷疑「陳
    雅弦 」有販賣安非他命予被告之犯行，並對之為通訊監察
    ，員警查獲「陳雅弦」與被告之「供出毒品來源」間，欠缺
    先後且相當的因果關係，自無毒品危害防制條例第17條第1
    項規定之適用等情，業經論述如前，被告猶執此指摘原判決
    不當，此部分上訴並無理由。
　㈡法院對被告之科刑，應依法益侵害之程度及行為人之責任基
    礎衡量評估，酌定與罪責程度相當之刑罰，使罰當其罪，始
    足以反映犯罪之嚴重性，並提昇法律功能及保護社會大眾安
    全。原判決已明列考量被告明知毒品為違禁物，仍為販毒行
    為，助長毒品流通，所生危害匪淺，被告犯後態度良好，及
    考量被告各次販毒所得金額，就附表一所示販賣第二級毒品
    犯行，各量處有期徒刑3年8月、3年9月，其量刑均僅在法定
    最輕本刑之上酌加數月，所定之應執行刑有期徒刑4年2月，
    亦僅在附表一各罪所量處之最長刑度之上酌加數月，已屬寬
    縱，難認有何過重之情。被告上訴意旨指摘原判決量刑與所
    定之應執行刑過重，此部分上訴亦無理由。
　㈢綜上所述，被告以上開理由指摘原判決不當，其上訴均為無
    理由，自應予駁回。
據上論斷，應依刑事訴訟法第368條，判決如主文。
本案經檢察官黃榮加提起公訴，檢察官鄭益雄到庭執行職務。
中　　華　　民　　國　　110 　年　　3 　　月　　25　　日
                  刑事第六庭    審判長法　官  張瑛宗　
                                      法　官  李秋瑩
                                      法　官  林坤志
以上正本證明與原本無異。
如不服本判決應於收受送達後20日內向本院提出上訴書狀，其未
敘述上訴理由者，並得於提起上訴後20日內向本院補提理由書（
均須按他造當事人之人數附繕本）「切勿逕送上級法院」。
　　　　　　　　　　　　　　　　　　　書記官  凌昇裕
中　　華　　民　　國　　110 　年　　3 　　月　　25　　日
附錄論罪法條全文：
修正前毒品危害防制條例第4 條
製造、運輸、販賣第一級毒品者，處死刑或無期徒刑；處無期徒
刑者，得併科新臺幣2 千萬元以下罰金。
製造、運輸、販賣第二級毒品者，處無期徒刑或7 年以上有期徒
刑，得併科新臺幣1 千萬元以下罰金。
製造、運輸、販賣第三級毒品者，處5 年以上有期徒刑，得併科
新臺幣7 百萬元以下罰金。
製造、運輸、販賣第四級毒品者，處3 年以上10年以下有期徒刑
，得併科新臺幣3 百萬元以下罰金。
製造、運輸、販賣專供製造或施用毒品之器具者，處1 年以上 7
年以下有期徒刑，得併科新臺幣1 百萬元以下罰金。

附表一：
編號 販賣對象 交易時間 交易地點 交易種類、金額、數量（新臺幣） 交易方式 備註 適用法條 宣告刑 1 周明福 108年10月3日凌晨2時57分許及108年10月5日晚間10時26分許 臺南市○○區○○街000巷00號門口 價值1,000元之第二級毒品甲基安非他命1包。 （犯罪所得1000元） 闕裕國持用未扣案之行動電話門號0000000000與周明福使用行動電話門號0000000000號聯繫買賣甲基安非他命事宜後，闕裕國旋於108年10月3日凌晨2時57分，以1,000元代價交付甲基安非他命1包與周明福，以折抵積欠周明福之1,000元借款，闕裕國復於108年10月5日晚間10時26分許，交付數量不詳之甲基安非他命1包與周明福，以補足108年10月3日不足之數量。 ①被告闕裕國之供述（警卷第5至10、21至3 7、39至41頁、偵卷第101至102、103至107頁） ②證人周明福之證述（警卷第103至111、113至123頁、偵卷第93至97頁） ③證人周明福指認闕裕國之指認犯罪嫌疑人紀錄表（警卷第125至127頁） ④闕裕國持用之0000000000號行動電話與周明福持用之0000000000號行動電話於108年10月2至5日（原判決誤為3日）之通訊監察譯文（警卷第129至133頁，原判決誤為131頁） ＊原判決誤載處均予更正。　 修正前毒品危害防制條例第4條第2項之販賣第二級毒品罪 闕裕國犯販賣第二級毒品罪，累犯，處有期徒刑參年捌月。 2 盧勇漢 108年11月10日下午4時50分許 臺南市安南區義安街156巷旁公園 價值2,000元之第二級毒品甲基安非他命1包。 （犯罪所得2000元） 闕裕國持用未扣案之行動電話門號0000000000與盧勇漢使用行動電話門號0000000000號聯繫買賣甲基安非他命事宜後，闕裕國旋於左列時地，以2,000元代價交付甲基安非他命1包與盧勇漢，盧勇漢當場僅交付1,000元價金，復於108年11月11日交付1,000元價金完成交易。 ①被告闕裕國之供述（同上） ②證人盧勇漢之證述（警卷第149至157、159至171頁、偵卷第75至87頁） ③證人盧勇漢指認闕裕國之指認犯罪嫌疑人紀錄表（警卷第173至175頁） ④闕裕國持用之0000000000號行動電話與盧勇漢持用之0000000000號行動電話於108年11月10、11日之通訊監察譯文（警卷第177至179頁） 修正前毒品危害防制條例第4條第2項之販賣第二級毒品罪 闕裕國犯販賣第二級毒品罪，累犯，處有期徒刑參年捌月。 3 盧勇漢 108年11月12日上午9時48分許 臺南市安南區安富路海佃國小門口 價值2,000元之第二級毒品甲基安非他命1包。 （犯罪所得2000元）  闕裕國持用未扣案之行動電話門號0000000000與盧勇漢使用行動電話門號0000000000號聯繫買賣甲基安非他命事宜後，闕裕國旋於左列時地，以2,000元代價交付甲基安非他命1包與盧勇漢，盧勇漢於108年11月13日交付2,000元價金完成交易。 ①被告闕裕國之供述（同上） ②證人盧勇漢之證述（同上） ③證人盧勇漢指認闕裕國之指認犯罪嫌疑人紀錄表（同上） ④闕裕國持用之0000000000號行動電話與盧勇漢持用之0000000000號行動電話於108年11月12、13日之通訊監察譯文（警卷第181至183頁） 修正前毒品危害防制條例第4條第2項之販賣第二級毒品罪 闕裕國犯販賣第二級毒品罪，累犯，處有期徒刑參年捌月。 4 盧勇漢 108年11月15日上午11時3分許 臺南市安南區安和路1段全家超商門口 價值4,000元之第二級毒品甲基安非他命共2包（起訴書原記載1包，經蒞庭檢察官於109年9月17日審判程序當庭更正為2包，院卷第187頁）。 （犯罪所得2000元） 闕裕國持用未扣案之行動電話門號0000000000與盧勇漢使用行動電話門號0000000000號聯繫買賣甲基安非他命事宜後，闕裕國旋於左列時地，以4,000元代價交付甲基安非他命2包與盧勇漢，盧勇漢當場僅交付2,000元價金，尚賒欠2,000元價金未付。 ①被告闕裕國之供述（同上） ②證人盧勇漢之證述（同上） ③證人盧勇漢指認闕裕國之指認犯罪嫌疑人紀錄表（同上） ④闕裕國持用之0000000000號行動電話與盧勇漢持用之0000000000號行動電話於108年11月15日之通訊監察譯文（警卷第185頁） 修正前毒品危害防制條例第4條第2項之販賣第二級毒品罪 闕裕國犯販賣第二級毒品罪，累犯，處有期徒刑參年玖月。 5 鄭萬笠 108年11月18日晚間7時35分許 臺南市○○區○○○路000號愛買停車場 價值4,500元之第二級毒品甲基安非他命1包。 （犯罪所得4500元） 闕裕國持用未扣案之行動電話門號0000000000與鄭萬笠使用行動電話門號0000000000號聯繫買賣甲基安非他命事宜後，闕裕國旋於左列時地，以4,500元代價交付甲基安非他命1包與鄭萬笠，並向鄭萬笠收取4,500元價金完成交易 ①被告闕裕國之供述（同上） ②證人鄭萬笠之證述（警卷第199至203頁、偵卷第67至71頁） ③證人鄭萬笠指認闕裕國之指認犯罪嫌疑人紀錄表（警卷第205至207頁） ④闕裕國持用之0000000000號行動電話與鄭萬笠持用之0000000000號行動電話於108年11月18日之通訊監察譯文（警卷第209頁） 修正前毒品危害防制條例第4條第2項之販賣第二級毒品罪 闕裕國犯販賣第二級毒品罪，累犯，處有期徒刑參年玖月。 

附表二：
臺南市政府警察局刑事警察大隊  函 （院卷第115頁） 發文日期：中華民國109年8月20日 發文字號：南市警刑大偵六字第1090420180號 主旨：有關本大隊是否因被告闕裕國之供述而查獲「陳坤山」「       陳雅弦」，查證事項復如說明二，請查照。 說明   一、復貴院109年8月14日南院武刑榮109訴979字第0000000002       號函。   二、本大隊並無因闕裕國供述而查獲「陳坤山」、「陳雅弦」       ，「陳坤山」、「陳雅弦」係經本大隊通訊監察查知犯行       主動查獲。 

附表三：
臺灣臺南地方檢察署  函 （院卷第117頁） 發文日期：中華民國109年8月24日發文 發文字號：南檢文信109偵13035字第1099054714號 主旨：本署偵辦109年度偵字第13035號被告闕裕國毒品案件，並       未因其供述而查獲「陳坤山」販毒之事實，另「陳雅弦」       部分仍在偵查中，請查照。 說明：復貴院109年8月14日南院武刑榮109訴979字第000000000       2號函。 

附表四：
臺南市政府警察局刑事警察大隊  函 （院卷第155頁） 發文日期：中華民國109年9月4曰 發文字號：南市警刑大偵六字第1090457781號 主旨：有關本大隊是否因被告闕裕國之供述，而查獲「陳雅弦」       販賣第二級毒品復如說明二、三，請查照。 說明：   一、復貴院109年9月3日南院武刑榮109訴979字第1099003321       號函。   二、本案並非被告闕裕國之供述，而查獲「陳雅弦」販賣第二       級毒品，是於執行被告闕裕國通訊監察期間，掌握「陳雅       弦」販毒事證，聲請通訊監察查獲。   三、檢送「陳雅弦」涉嫌毒品危害防制條例案，貴院證據認可       函、通訊監察書。